【裁判字號】    95,抗,569
【裁判日期】    950914
【裁判案由】    本票裁定
【裁判全文】
臺灣臺北地方法院民事裁定               95年度抗字第569號
抗  告  人  甲○○
上列抗告人因與相對人日盛國際商業銀行股份有限公司間本票裁
定事件，抗告人對於民國95年7月10日本院簡易庭95年度票字第8
7508號裁定提起抗告，本院裁定如下：
    主  文
抗告駁回。
抗告程序費用新台幣壹仟元由抗告人負擔。
    理  由
一、按執票人向本票發票人行使追索權時，得聲請法院裁定後強
    制執行，票據法第123 條定有明文。本票執票人，依票據法
    第123 條規定，聲請法院裁定許可對發票人強制執行，性質
    上係屬非訟事件，此項聲請之裁定及抗告法院之裁定，僅依
    非訟事件程序以審查強制執行許可與否，並無確定實體上法
    律關係存否之效力，如發票人就票據債務之存否有爭執時，
    應由發票人另提起確認之訴，以資解決，最高法院57年度台
    抗字第76號著有判例可資參照。
二、本件相對人主張：伊執有抗告人於民國92年7月28日簽發之
    本票1紙，內載金額新台幣（下同）28萬元，付款地在伊公
    司，利息按年息9.99%計算，免除作成拒絕證書，到期日未
    載，詎於95年3月29日提示僅獲部分付款，其餘148,002元未
    獲付款，為此依票據法第123條規定聲請裁定就上開金額及
    自提示日起算約定利息許可強制執行等情，已據其提出本票
    1紙為證，原裁定予以准許，形式上審查即無不合。抗告意
    旨雖稱：其已就系爭本票之債務，依法聲請債務協商並經於
    95年7月12日獲得最大無擔保債權銀行核准，有台中商業銀
    行95年7月12日中債管字第09507006586號函可證。故而依中
    華民國銀行公會會員辦理消費金融案件無擔保債務協商機制
    （下稱協商機制）第4條第（二）項第1及4項，相對人應不
    得為催收云云。惟查，抗告人所稱之協商機制，僅係銀行公
    會與其會員之內部約制，對外並無直接使相對人業已聲請本
    票裁定強制執行之行為喪失效力之法律效果。至抗告人陳述
    業已協商之內容縱屬實在，亦係實體法上之爭執，依上開說
    明，此均非本件非訟程序所得加以審究。從而，抗告意旨指
    摘原裁定不當，求予廢棄，為無理由，應予駁回。
三、本件抗告程序費用，依非訟事件法第17條之規定，為1000元
    。
四、據上論結，本件抗告為無理由，爰依非訟事件法第46條、第
    24條第1項、第21條第2項、民事訴訟法第495條之1第1項、
    第449條第1項、第78條，裁定如主文。
中    華    民    國    95    年    9    月   14     日
                  民事第一庭  審判長法  官 詹文馨
                                    法  官 蔡和憲
                                    法  官 朱漢寶
以上正本係照原本作成。
不得再抗告。
中    華    民    國    95    年    9    月    14    日
                              書  記  官  黃瓊玉


司法院資訊處製作；財團法人民間司法改革基金會備份。
